臺灣屏東地方法院刑事判決　　　　　　　　　　　　　九十一年度訴字第三六一號
　　公　訴　人　臺灣屏東地方法院檢察署檢察官
　　被　　　告　甲○○
右列被告因違反槍砲彈藥刀械管制條例案件，經檢察官提起公訴（九十一年度偵字第
一八七九號），本院判決如左：
    主  文
甲○○未經許可，持有可發射子彈具有殺傷力之改造玩具手槍，處有期徒刑壹年陸月
，併科罰金新臺幣拾萬元，罰金如易服勞役，以新台幣玖佰元即銀元佰元折算壹日
。
扣案之改造玩具手槍（槍枝編號：0000000000號）壹支（連同彈匣壹個）
及制式子彈拾貳顆（不包括試射之貳顆）均沒收之。
    事  實
一、甲○○明知可發射子彈具有殺傷力之仿ＢＥＢＥＴＴＡ廠製造九二型之改造玩具
    手槍及制式子彈為違禁物，非經主管機關許可不得持有，竟自民國九十年三、四
    月間某時起，非法持有上開改造手槍一支及口徑九ｍｍ之制式子彈十四顆，並將
    之藏放在其所駕駛車號９Ｍ－５５５５號之自小客車內。後甲○○因持有毒品於
    九十一年二月六日下午某時，在屏東縣高樹鄉高樹村「高華商場」旁空地為警逮
    捕，甲○○則通知不知情之兄長楊皓翔，將停放在「高華商場」之９Ｍ－５５５
    ５號自小客車駛回，楊皓翔為免雙親詢問甲○○去處，乃將該車駛至不知情之程
    政民住處即屏東縣里港鄉○○村○○路三十八號旁之倉庫停放，嗣經警於九十一
    年二月八日持搜索票前往前開車輛停放地點搜索，而查獲上情，並扣得上開具有
    殺傷力之仿ＢＥＢＥＴＴＡ廠製造九二型改造玩具手槍一支、口徑九ｍｍ之制式
    子彈十四顆（含試射二顆），及彈殼一顆。
二、案經屏東縣警察局移請臺灣屏東地方法院檢察署檢察官偵查起訴。
    理  由
一、訊據被告甲○○對於上開時、地未經許可無故持有可發射子彈具有殺傷力之改造
    手槍及子彈之事實坦承不諱，且與證人即被告兄長楊皓翔、證人程政民、證人蔡
    添祿、林昭瑜、鍾坤賢等人之證述情節大致相符。至於被告辯稱該槍、彈係張世
    龍寄放，不是伊的，惟為張世龍所否認，姑不論該二人所言何者為真，其槍枝之
    所有權誰屬，均不影響被告持有槍、彈之事實，特此說明。而扣案之仿ＢＥＢＥ
    ＴＴＡ廠製造九二型改造玩具手槍（槍枝編號：0000000000號）一支
    係仿ＢＥＢＥＴＴＡ廠半自動手槍製造之玩具手槍塑膠槍身、土造金屬槍管及滑
    套組合而成之改造手槍，滑套兩側具「MOD 92FS-CAL9PM-PATENTED BERETTA USA
    CORP ACKK MD」及「BERETTA USA CORP ACKK MD-MADE IN USA L00072ZC」 字樣
    ，槍管內徑約九點五ｍｍ，外徑約十五ｍｍ，長約一二七點六ｍｍ，其具完整之
    裝填、閉鎖和擊發裝置，機械性能良好且擊發功能正常，經實際裝填口徑九ｍｍ
    （九×一九ｍｍ）制式子彈試射，可擊發，認具殺傷力；又扣案之制式子彈拾肆
    顆（試射貳顆），認均係口徑九ｍｍ（九×一九ｍｍ）之制式子彈，認均具殺傷
    力，業經內政部警政署刑事警察局鑑驗明確，有該局九十一年三月五日刑鑑字第
    ０九一００三三八三二號函所附鑑驗結果通知書在卷足稽，復有扣案之ＢＥＢＥ
    ＴＴＡ廠製造九二型改造玩具手槍一支、口徑九ｍｍ之制式子彈十四顆（含試射
    二顆）等物足資佐證，本件事證已臻明確，被告犯行洵堪認定。
二、核被告甲○○所為，係犯槍砲彈藥刀械管制條例第十一條第四項未經許可無故持
    有其他可發射子彈之槍砲罪及同法第十二條第四項之未經許可無故持有子彈罪。
    其同時持有可發射子彈具殺傷力之仿ＢＥＢＥＴＴＡ廠製造九二型改造玩具手槍
    及制式子彈係一行為觸犯二罪名為想像競合犯，應依刑法第五十五條規定從一重
    處斷。爰審酌被告犯罪動機、目的、手段、持具殺傷力之槍枝及子彈，危害社會
    治安匪淺，然尚未持之犯罪，及其犯罪後態度尚佳等一切情狀，爰量處如主文所
    示之刑，罰金部分並諭知易服勞役之折算標準，以資儆懲。
三、至於扣案之仿ＢＥＢＥＴＴＡ廠製造九二型改造玩具手槍（槍枝編號：0000
    000000號）一支（連同彈匣一個）、制式子彈十二顆（不包括試射二顆）
    均係違禁物，應依法宣告沒收之。另扣案經試射之子彈二顆、彈殼一顆等物，已
    不具危險性，且非被告所有，爰不為沒收之諭知，併此敘明。
據上論斷，應依刑事訴訟法第二百九十九條第一項前段、槍砲彈藥刀械管制條例第十
一條第四項、第十二條第四項、刑法第十一條前段、第五十五條、第四十二條第二項
、第三十八條第一項第一款，罰金罰鍰提高標準條例第二條，現行法規定所定貨幣單
位折算新台幣條例第二條，判決如主文。
本案經檢察官許英輝到庭執行職務
中      華      民      國      九十一      年    六    月      十八    日
                                      臺灣屏東地方法院刑事第二庭
                                          審判長法  官  吳永宋
                                                法  官  陳松檀
                                                法  官  李淑惠
右正本證明與原本無異。
如不服本判決應於收受本判決後送達後十日內向本院提出上訴書狀，其未敘述上訴理
由者，並得於提起上訴後十日內向本院補提理由書狀（均須按他造當事人之人數附繕
本 ）「切勿逕送上級法院」
                                          書記官        魏慧夷
中      華      民      國      九十一      年    六    月     十八     日
附錄論罪法條
槍砲彈藥刀械管制條例第十一條
未經許可，製造、販賣或運輸第四條第一項第一款所稱其他可發射金屬或子彈具有殺
傷力之各式槍砲者，處五年以上有期徒刑，併科新臺幣一千萬元以下罰金。
未經許可，轉讓、出租或出借前項所列槍砲者，處三年以上十年以下有期徒刑，併科
新臺幣七百萬元以下罰金。
意圖供自己或他人犯罪之用，而犯前二項之罪者，處無期徒刑或七年以上有期徒刑，
併科新臺幣一千萬元以下罰金。
未經許可，持有、寄藏或意圖販賣而陳列第一項所列槍砲者，處一年以上七年以下有
期徒刑，併科新臺幣七百萬元以下罰金。
第一項至第三項之未遂犯罰之。
槍砲彈藥刀械管制條例第十二條
未經許可，製造、販賣或運輸子彈者，處一年以上七年以下有期徒刑，併科新台幣五
百萬元以下罰金。
未經許可，轉讓、出租或出借子彈者，處六月以上五年以下有期徒刑，併科新台幣三
百萬元以下罰金。
意圖供自己或他人犯罪之用，而犯前二項之罪者，處三年以上十年以下有期徒刑，併
科新台幣七百萬元以下罰金。
未經許可，持有、寄藏或意圖販賣而陳列子彈者，處五年以下有期徒刑，併科新台幣
三百萬元以下罰金。
第一項至第三項之未遂犯罰之。
